【裁判字號】    98,交上易,1618
【裁判日期】    981019
【裁判案由】    過失傷害
【裁判全文】
臺灣高等法院臺中分院刑事判決      98年度交上易字第1618號
上  訴  人  臺灣臺中地方法院檢察署檢察官
被      告  乙○○
上列上訴人因過失傷害案件，不服臺灣臺中地方法院98年度交易
字第264號中華民國98年8月25日第一審判決（起訴案號：臺灣臺
中地方法院檢察署98年度偵字第627號），提起上訴，本院判決
如下：
    主  文
上訴駁回。
    理  由
一、依刑事訴訟法第350條、第361條、第362條、第367條規定，
    不服地方法院之第一審判決而上訴者，須提出上訴書狀，並
    應敘述具體理由，為上訴必備之程式；其所提出之書狀未敘
    述上訴理由，或僅曾以言詞陳述上訴理由者，均應於上訴期
    間屆滿後二十日內補提理由書於第一審法院。第一審法院經
    形式審查，認逾期未補提上訴理由者，應定期間先命補正；
    逾期未補正者，為上訴不合法律上之程式，應以裁定駁回。
    倘已提出上訴理由，但所提非屬具體理由者，則由第二審法
    院以上訴不合法律上之程式，判決駁回。而所謂具體理由，
    必係依據卷內既有訴訟資料或提出新事證，指摘或表明第一
    審判決有何採證認事、用法或量刑等足以影響判決本旨之不
    當或違法，而構成應予撤銷之具體事由，始克當之（例如：
    依憑證據法則具體指出所採證據何以不具證據能力，或依憑
    卷證資料，明確指出所為證據證明力之判斷如何違背經驗、
    論理法則）；倘僅泛言原判決認定事實錯誤、違背法令、量
    刑失之過重或輕縱，而未依上揭意旨指出具體事由，或形式
    上雖已指出具體事由，然該事由縱使屬實，亦不足以認為原
    判決有何不當或違法者（例如：對不具有調查必要性之證據
    ，法院未依聲請調查亦未說明理由，或援用證據不當，但除
    去該證據仍應為同一事實之認定），皆難謂係具體理由，俾
    與第二審上訴制度旨在請求第二審法院撤銷、變更第一審不
    當或違法之判決，以實現個案救濟之立法目的相契合，並節
    制濫行上訴（最高法院97年度臺上字第892號判決意旨可資
    參照）。又理由是否具體，則屬第二審法院審查之範圍，不
    在命補正之列，亦即上訴書狀已記載理由，並有具體之敘述
    時，其上訴既屬合法，第二審法院固應就其理由之是否可取
    ，為實體之審理及判斷；如認其上訴書狀雖記載理由，但並
    未具體敘述時，則無須再命補正，可逕認其上訴不合法，以
    判決駁回之（此有最高法院97年度臺上字第1281號判決意旨
    可參）。
二、檢察官不服原審判決提起上訴，其上訴狀所載理由，係以：
    茲據告訴人甲○○具狀聲請檢察官上訴，略以「被告乙○○
    於犯罪後不但否認犯行，且對告訴人所生之傷害結果，不但
    未與告訴人和解，還對告訴人不聞不問，犯後態度惡劣，原
    審竟僅判處被告拘役30日，顯屬過輕」，因之請求檢察官上
    訴，經核認有理由。附送原書狀，並引之為上訴理由，依刑
    事訴訟法第344條第1項、第3項、第361條第1項提起上訴等
    語。
三、經查：
（一）按刑罰之量定，屬法院自由裁量之職權行使，應審酌刑法
      第57條所列各款事由及一切情狀，為酌量輕重之標準，並
      非漫無限制；量刑輕重係屬事實審法院得依職權自由裁量
      之事項，苟已斟酌刑法第57條各款所列情狀而未逾越法定
      刑度，不得遽指為違法；且在同一犯罪事實與情節，如別
      無其他加重或減輕之原因，下級審量定之刑，亦無過重或
      失輕之不當情形，則上級審法院對下級審法院之職權行使
      ，原則上應予尊重（最高法院72年臺上字第6696號、75年
      臺上字第7033號判例及85年度臺上字第2446號判決意旨參
      照）。原審以被告乙○○有關過失傷害罪之證據明確，並
      審酌本件交通事故之肇事原因係被告乙○○行經彎道未減
      速慢行為超越左車而加速向右偏駛，未注意車前狀況，而
      告訴人甲○○不當於路邊逆向行進或靜止而妨礙順向車輛
      之行駛同為肇事因素，被告乙○○於本件車禍之過失情節
      、智識程度，暨被告迄今尚未與告訴人達成民事和解，及
      被告於原審審理時猶否認犯行等一切情狀，量處被告乙○
      ○拘役三十日，並諭知如易科罰金，以新臺幣一千元折算
      一日，原審已斟酌刑法第57條各款所列情狀而未逾越法定
      刑度，依上開最高法院判例、判決意旨，不得遽指為違法
      。本院並衡酌被告乙○○所犯之刑法第284條第1項前段之
      過失傷害罪，為最重本刑六月以下有期徒刑之輕罪，且被
      告乙○○於本案構成自首而予以減輕，及告訴人甲○○與
      被告乙○○同有過失之情形，甚且臺灣省臺中市區車輛行
      車事故鑑定委員會鑑定結果，認為告訴人甲○○不當於路
      邊逆向行進或靜止而妨礙順向車輛之行駛為肇事主因等情
      ，認原審量刑應屬妥適，檢察官上訴意旨認原審判決量刑
      過輕云云，尚有誤會。
（二）按上訴書狀應敘述之理由，係指上訴書狀本身應敘述上訴
      理由而言，非可引用或檢附其他文書代替，以為上訴之理
      由（最高法院69年臺上字第2724號判例意旨可資參照），
      本件檢察官上訴，僅引用告訴人之請求上訴狀內容，引用
      為上訴理由，亦與上開判例意旨不合。
四、綜上所述，本院依形式上觀察認原審判決認事用法並無違法
    或不當之處，量刑亦屬妥適，檢察官上訴理由並未依據卷內
    既有訴訟資料或提出新事證，指摘或表明第一審判決有何採
    證認事、用法或量刑等足以影響判決本旨之不當或違法，而
    構成應予撤銷之具體事由，自非屬得上訴第二審之具體理由
    。依上揭法律規定及判決意旨，檢察官提起之第二審上訴不
    合法律上程式，爰不經言詞辯論，判決駁回上訴。
據上論斷，應依刑事訴訟法第367條前段、第372條，判決如主文
。
中    華    民    國    98    年    10    月    19    日
            刑事第十二庭  審判長法  官  康  應  龍
                                法  官  黃  家  慧
                                法  官  楊  真  明
以上正本證明與原本無異。
不得上訴。
                                書記官  李  淑  芬
中    華    民    國    98    年    10    月    19    日


司法院資訊處製作；財團法人民間司法改革基金會備份。
